【裁判字號】    89,易,144
【裁判日期】    890403
【裁判案由】    傷害
【裁判全文】
臺灣苗栗地方法院刑事判決                          八十九年度易字第一四四號
    公  訴  人  臺灣苗栗地方法院檢察署檢察官
    被      告  甲○○
右列被告因傷害案件，經檢察官提起公訴（八十八年度偵字第五四一八號），本院判
決如左：
    主  文
甲○○共同連續傷害人之身體，處有期徒刑伍月，如易科罰金，以佰元折算壹日。
    事  實
一、甲○○身穿短褲短袖襯衫，於民國八十八年八月十五日凌晨一時許，見丙○○、
    乙○○在苗栗縣竹南鎮寶島遊藝場把玩非賭博性電動玩具之際，且因渠等曾與其
    弟及來往夥伴發生毆打之爭執，竟基於傷害之概括犯意聯絡，先進入上開遊藝場
    觀看離去十分鐘後，復返回上開遊藝場，由甲○○身著前開服飾並加載黑色頭套
    ，手持約五十公分長單刃之刀械（未扣案無法鑑定是否為槍砲彈藥刀械管制條例
    公告管制之刀械，起訴書誤載為管制刀械開山刀），進入上開遊藝場內，夥同原
    先已在場之不詳姓名年籍五、六位成年同伴，先由甲○○手持上開刀械砍傷丙○○，其餘五六位阻檔他人幫助之方式，致使丙○○受有左手臂大裂傷合併韌帶斷
    裂及合併肌肉斷裂１１Ｘ４Ｘ８公分共五條神經血管一條、右前胸挫裂傷合併韌
    帶斷５Ｘ２Ｘ４公分裂肌肉斷裂一條、右手前臂大裂傷及肌肉斷裂共三條、左前
    胸肌肉斷裂二條之傷害之時。在旁乙○○見狀欲搶奪刀械，加以阻止，甲○○仍
    手持上開刀械再砍傷乙○○右上臂，致乙○○受有２．５Ｘ０．５公分之傷害。
    丙○○、乙○○在抵抗搶奪上開刀械之餘，並拉起甲○○之頭上之黑頭套，始知
    甲○○所為，在自行就醫後，報案處理。
二、案經丙○○、乙○○訴由苗栗縣警察局竹南分局報請臺灣苗栗地方法院檢察署檢
    察官偵查起訴。
    理  由
一、訊據被告甲○○矢口否認有何右揭傷害犯行，並辯稱當日凌晨一時許至三時許在
    頭份後庄自由ＫＴＶ唱歌未持刀砍傷對方云云。然查，前開事實迭據告訴人丙○○、乙○○指訴於八十八年八月十五日凌晨一時許，在苗栗縣竹南鎮寶島遊藝場
    把玩非賭博性電動玩具之際，被告頭載黑頭套持刀械砍傷二人，在搶刀械之際拉
    起頭套指認被告無誤等受傷經過之細節綦詳。其中告訴人丙○○受傷，並有新博
    愛醫院八十八年九月六日出具驗傷診斷書檢驗結果明載：「左手臂大裂傷合併韌
    帶斷裂及合併肌肉斷裂１１Ｘ４Ｘ８公分共五條神經血管一條、右前胸挫裂傷合
    併韌帶斷５Ｘ２Ｘ４公分裂肌肉斷裂一條、右手前臂大裂傷及肌肉斷裂共三條、
    左前胸肌肉斷裂二條。」、驗傷時間：「八十八年八月十五日凌晨二時許」；及
    其中告訴人乙○○部分有台灣苗栗地方法院檢察署八十八年十二月二十日出具驗
    傷診斷書載明：「右上臂前部有一處新生突起之疤痕、疤痕兩端呈梭狀之銳角、
    疤痕大小為２．５Ｘ０．５公分」等情，復有上開驗傷診斷書均附於偵查卷可稽
    。顯證被告確曾於右揭時、地持刀砍傷告訴人無訛。
二、至被告辯稱：八十八年八月十五日晚上十二時零一分，從台北搭普通車回竹南，
    約凌晨一時到達，故於凌晨一時十分到達竹南鎮火車站時，打電話請馮明彥載我
    前往頭份後庄自由ＫＴＶ唱歌，到當晚凌晨三點才離開，所以並沒有在凌晨一時
    許持刀砍傷他人等語云云，經查，告訴人指訴經被告持刀砍傷之時間為八十八年
    八月十五日凌晨一時許，就醫時間約為凌晨二時許，有上開診斷證明書附卷可按
    。被告凌晨一時許，經其上開供詞，確實出現在苗栗縣竹南鎮，而依據被告供詞
    如認其自台北凌晨十二時零一分搭普通車回竹南，橫情在目前鐵路局火車車種速
    度並無法在一小時內到達竹南站之可能性。且從鐵路局火車時刻表亦無該種類普
    通車可返回竹南鎮，如搭乘對號快車到達之時間為凌晨四十九分或一時十八分，
    亦均無被告所陳述約凌晨一時到達，則其供稱於凌晨一時十分左右請馮明彥搭載
    前往ＫＴＶ唱歌之情節，與經驗法則及事實有所出入。又證人馮明彥於本院八十
    九年三月二日訊問時證稱；八十八年八月十五日凌晨一時許至三時許在自由ＫＴ
    Ｖ唱歌，除了甲○○外，另有馮嘉榮、陳世峰、林俊良、吳巽衡六人一同進去，
    因甲○○告訴我搭火車回來，故在一時十五分前往搭載，因我與四個朋友先進去
    唱歌，四位朋友與甲○○不認識，甲○○穿夾克、西褲、布鞋」等語，除與上開
    火車到達竹南站時間不同外，可證證人馮明彥證述有所偏頗外，證人馮明彥先陳述與朋
    友四人及被告一同前往，後隨即翻稱與四位朋友先進去唱歌，及被告於本院八十
    九年三月二十三日訊問時供稱：身著花色短袖上衣、黑色長褲等情，與證人馮明
    彥上開證稱被告所著服飾為夾克、西褲亦不相符。證人馮明彥前後證詞反覆不一
    ，證詞避重就輕，顯難採為被告當日於凌晨一時許至三時許均在自由ＫＴＶ唱歌
    未離開之證明。按證人馮明彥曾前往搭載被告，兩人在一起之時間及熟識程度甚
    於告訴人二人，其等陳稱被告當晚有關服飾部份尚有不符之處，是比較告訴人丙○○陳稱被告當日身著米色短褲子、淺紫色短袖襯衫及告訴人乙○○陳稱被告著
    藍色短褲、藍白色襯衫等語，尚有短褲及襯衫一致，因時間之久遠而不復記憶，
    堪可採信，應認告訴人對衣服顏色不一致不影響當晚辨識被告之身分。又被告聲
    請傳訊其他不知住址一同唱歌四人，欲證述被告當晚凌晨一時至三時確實在自由
    ＫＴＶ唱歌有利於被告之事實，經查被告及證人馮明彥於警訊及偵訊中均供稱被
    告與其餘四人不認識，按該四人僅當晚被告前往自由ＫＴＶ唱歌在一起，在唱歌
    前均未與被告在一起，況且係上開四人一同前往或先後前往，證人馮明彥供詞反
    覆不一，難以採信，已如前述，而被告在供稱搭火車回竹南之時間與火車時刻表
    已有出入，顯難採為被告有利之供述，被告上開聲請核無必要。被告前開所辯，
    應無可採。事證明確，被告犯行堪予認定，應予依法論科。
二、核被告所為，係犯刑法第二百七十七條第一項之傷害罪。被告與五、六位不詳姓
    名之成年人具有犯意之聯絡及行為之分擔，為共同正犯。被告先後二次犯行，時
    間緊接，方法相同，觸犯構成要件相同之罪，顯係基於概括犯意為之，為連續犯
    ，依刑法第五十六條之規定，以一罪論，並加重其刑。爰審酌被告素行不佳、犯
    罪之手段係持刀械砍傷告訴人、及告訴人所受傷害需治療一個月之程度及犯後否
    認犯行暨未賠償對方損害之態度、毫無悔意等一切情狀，量處如主文所示之刑，
    並諭知易科罰金之折算標準，以示懲儆。
據上論斷，應依刑事訴訟法第二百九十九條第一項前段，刑法第二十八條、第五十六
條、第二百七十七條第一項、第四十一條，罰金罰鍰提高標準條例第一條前段、第二
條，判決如主文。
本案經檢察官陳義忠到庭執行職務。
中      華      民      國    八十九    年      四      月    三    日
                                        臺灣苗栗地方法院刑事庭
                                            法  官 張珈禎
右正本證明與原本無異。
如不服本判決，應於判決送達後十日內向本院提出上訴狀( 應附繕本 )，上訴於
臺灣高等法院台中分院。
                                            書記官 陳蕙楠
中      華      民      國    八十九    年  四      月    三    日
附錄論罪科刑法條刑法第二百七十七條第一項：
傷害人之身體健康者，處三年以下有期徒刑、拘役或一千元以下罰金。


司法院資訊處製作；財團法人民間司法改革基金會備份。
